【裁判字號】    95,訴,437
【裁判日期】    950821
【裁判案由】    營利事業所得稅
【裁判全文】
臺北高等行政法院裁定
                                     95年度訴字第00437號
原      告  阿爾發國際事業有限公司
代  表  人  甲○○
被      告  財政部臺北市國稅局
代  表  人  張盛和（局長）住同上
上列當事人間因營利事業所得稅事件，原告不服財政部中華民國
94年10月24日台財訴字第09400494800 號訴願決定，提起行政訴
訟。本院裁定如下︰
    主  文
原告之訴駁回。
訴訟費用由原告負擔。
    理  由
一、按起訴不合程式或不備其他要件者，行政法院應以裁定駁回
    之，行政訴訟法第107條第1項第10款定有明文。訴願之提起
    ，應自行政處分達到或公告期滿之次日起30日內為之；又訴
    願之提起，以原行政處分機關或受理訴願機關收受訴願書之
    日期為準，若逾越此30日之法定期間而提起訴願，應為不受
    理之決定，訴願法第14條第1項、第3項及第77條第2款分別
    定有明文。又「受公寓大廈管理委員會僱用之管理員，其所
    服勞務包括為公寓大廈住戶接收文件者，性質上應屬全體住
    戶之受僱人，即與同法第137條第1項規定之受僱人相當。郵
    政機關之郵差送達文書於住居所、事務所或營業所，不獲會
    晤應受送達人，而將文書付與上開公寓大廈管理員者，為合
    法送達。至該管理員何時將文書轉交應受送達人，對已生之
    合法送達效力不受影響。」（最高法院90年台抗字第86號判
    決，另參照同88台上字第1752號判決）。在行政程序中，公
    寓大廈管理員為其住戶接收郵件，亦屬行政程序法第73條第
    1 項所稱應受送達人處所「接收郵件之人員」，將文書交與
    其人，亦生送達效果。
二、本件復查決定書即被告94年7 月25日財北國稅法字第094020
    5231號處分書，係於民國（下同）94年8 月3 日送達於原告
    住所，由其大廈管理委員會人員王再興收受，此有掛號郵件
    收件回執附訴願卷為證。原告雖主張並未獲有王再興屬該大
    樓管理員或受雇人之資料，王再興未於收受該復查決定書之
    日或翌日轉交原告，王再興究竟是否具有受補充送達之權限
    顯有可疑云云，惟經本院函請大安郵局第一投遞股及文普世
    紀天廈管理委員會查明，系爭復查決定書確係由王再興收受
    ，且王再興自92年起即任職文普世紀天廈管理委員會之管理
    員迄今，此有查詢國內各類掛號郵件查單、掛號郵件回執及
    文普世紀天廈管理委員會95年8 月9 日文普950809號回函附
    本院卷可憑，依照首揭說明，無論王再興有無於收受該復查
    決定書之日或翌日轉交原告，均生是日送達之效果。因原告
    設址臺北市，無庸加計在途期間，計其30日之提起訴願期間
    ，應自94年8 月4 日起算30日至同年9 月2 日（星期五）已
    屆滿。原告遲至94年9 月6 日始提起訴願，亦有訴願書上之
    收文日戳可憑，其提起訴願已逾首揭法定不變期間，自為法
    所不許。訴願決定以其訴願逾期，從程序上予以駁回，核無
    不合，原告復對之提起行政訴訟，顯非合法，應予駁回。另
    原告之訴既不合法，其實體上之主張本院即無從審酌，併此
    敘明。
三、依行政訴訟法第107條第1項第10款、第104條、民事訴訟法
    第95條、第78條，裁定如主文。
中    華    民    國    95     年     8    月    21   日
                        第三庭審判長法  官 陳國成
                                    法  官 陳秀
                                    法  官 吳東都
上為正本係照原本作成。
如不服本裁定，應於送達後10日內向本院提出抗告狀（須按他造
人數附繕本）。
中    華    民    國    95     年     8    月    21   日
                                    書記官 張能旭


司法院資訊處製作；財團法人民間司法改革基金會備份。
